臺灣高等法院臺中分院刑事裁定　　　　　　　　　九十四年度交抗字第一七號
　　抗　告　人
　　即受處分人　甲○○
右列抗告人，因受處分人違反道路交通管理處罰條例案件，不服臺灣臺中地方法院，
中華民國九十三年十二月十五日裁定（九十三年度交聲字第七四九號），提起抗告，
本院裁定如左：
    主      文
抗告駁回。
    理      由
一、受處分人甲○○聲明異議及抗告意旨略以：當時抗告人還在睡覺，家人可以證明
    ，且該汽車僅有抗告人在使用，又該車子壞了，還沒有修理，根本跑不那麼快。
    警車上不是都有攝影機嗎，為何沒有拍到駕駛人之照片，只有測速的照片，為此
    聲明異議及抗告云云。
二、按汽車駕駛人，行經有燈光號誌管制之交岔路口闖紅燈者，處新臺幣一千八百元
    以上五千四百元以下罰鍰，並記違規點數三點；汽車駕駛人，行車速度超過規定
    之最高時速，或低於規定之最低時速者，處新臺幣一千二百元以上二千四百元以
    下罰鍰，並記違規點數一點；行車速度依標誌或標線之規定，無標誌或標線者，
    在市區道路，時速不得超過五十公里，在郊外道路時速不得超過六十公里；汽車
    駕駛人，駕駛汽車有違反本條例之行為，經交通勤務警察或依法令執行交通稽查
    任務人員制止時，不聽制止或拒絕停車接受稽查而逃逸者，除按各該條規定處罰
    外，處新臺幣三千元以上六千元以下罰鍰；汽車駕駛人之行為有左列情形之一，
    當場不能或不宜攔截製單舉發者，得對汽車所有人逕行舉發處罰：闖紅燈、不服
    指揮稽查而逃逸、其他違規行為經以科學儀器取得證據資料者；前項逕行舉發，
    應記明車輛牌照號碼、車型等可資辨明之資料，查明汽車所有人姓名或名稱、住
    址後，製單舉發處罰之。道路交通管理處罰條例第四十條第一項、第五十三條、
    第六十條第一項、第六十三條第一項第一款、第三款、第七條之二與道路交通安
    全規則第九十三條第一項第一款、第一百零二條第一項第一款及違反道路交通管
    理事件統一裁罰標準表，分別定有明文。
三、本院經查，抗告人甲○○所有之車號Ｙ三─四六七二號自用小客車，於民國九十
    三年八月十日六時四十三分，在臺中縣梧棲鎮○○路二三四號北上處及中華路與
    永興路口處，因行車限速七十公里，經雷達測速時速八十六公里，超速十六公里
    與不服警察機關交通稽查取締逃逸，另在臺中縣梧棲鎮○○路與永興路處，因行
    經有燈光號誌管制之交岔路口闖紅燈等違規事實，經臺中縣警察局清水分局執勤
    員警，將受處分人之違規車號、車型等可資辨明之資料立即填寫於通知單封面上
    ，並以採證照片依法逕行舉發等情，有舉發機關舉發之違反道路交通管理事件通
    知單、採證照片、裁決書等在卷可稽，抗告人雖以上情置辯，惟經原審審酌卷內
    相關文件資料得知：舉發員警陳述當時於梧棲鎮○○路、永興路口執行路檢勤務
    ，發現一部自小客車（車號Ｙ三─四六七二）超速（雷達測速器上所測得時速為
    八十六公里，中華路限速為七十公里），立即示警要求停車受檢，該車不但不停
    車，反而加速行駛並右轉永興路往沙鹿方向逃逸，且當時號誌是紅燈，當時在場
    員警均目擊該自小客車號無誤，返所查詢電腦資料依法告發，本案違規事實明確
    ，員警依法舉發並無不當，此亦有舉發機關九十三年九月九日之函件在卷可憑。
    再者，原審於九十三年十一月二十三日訊問原舉發機關之執勤員警即證人唐敏成
    ，伊結稱：「當時我們有兩臺巡邏車，四名員警，當天以雷達測速器測到該車超
    速，該車看到我們攔停後急煞車，但沒有停車，之後看到路口紅燈，就轉彎往沙
    鹿方向逃逸，我們的路檢點在紅綠燈前一百公尺，該車是經過我們的路檢點後才
    闖紅燈，我們的測速設備是車裝雷達；我們確定看到的是Ｙ三─四六七二的車，
    我看到後有將它寫在整本罰單的封面上」等語在卷，抗告人雖辯稱該車壞了云云
    ，但伊所提出之修理單據僅能證明事後九月二十日所發生之事，核與本件無涉。
    況且，抗告人至今未提出其他可供調查與對其有利之積極證據以實其說，參酌並
    無任何證據足資證明執勤警員有捏造事實、違法取締之情事，則執勤警員本其維
    護交通秩序、安全職責所為之逕行舉發，自應受到合法、正確之推定，原審因認
    ，原處分機關據以援引上開規定，裁處罰鍰新臺幣二千七百元、四千七百元整，
    逾期則依裁決書處罰主文規定處罰，並無不當，遂駁回其異議，經核尚無不合，
    抗告人並未提出新事證，徒以陳詞指摘原裁定不當，核為無理由，其抗告自應予
    駁回。
據上論斷，應依道路交通案件處理辦法第二十六條，刑事訴訟法第四百十二條，裁定
如主文。
中      華      民      國      九十四  年      一      月      十一    日
                                臺灣高等法院臺中分院刑事第一庭
                                      審判長法  官　陳　紀  綱
                          法  官　陳　登　源
                                            法　官  蔡　聰　明
右正本證明與原本無異。
不得抗告。
                                            書記官　郭  振　祥
中      華      民      國      九十四  年      一      月      十二    日
                                                                        Ａ
